【裁判字號】    97,易,692
【裁判日期】    971212
【裁判案由】    偽造文書
【裁判全文】
臺灣基隆地方法院宣示判決筆錄           97年度易字第692號
公  訴  人  臺灣基隆地方法院檢察署檢察官
被      告  乙○○
            甲○○○○○○○○.
                    36歲民.
                    現收容於內政部入出國及移民署三峽外
            丙○○
上列被告等因偽造文書案件，於中華民國97年12月12日下午4時
整許，在本院第四法庭宣示判決，出席職員如下：
          法  官  王美婷
          書記官  明祖斌
          通  譯  何瑞雲
法官起立朗讀判決主文、犯罪事實要旨、處罰條文，及告以上訴
限制、期間並提出上訴狀之法院，且諭知記載其內容：
一、主  文：
    乙○○共同連續行使明知為不實之事項，而使公務員登載於
    職務上所掌之公文書，處有期徒刑伍月，如易科罰金，以銀
    元佰元即新臺幣玖佰元折算壹日，減為有期徒刑貳月又拾
    伍日，如易科罰金，以銀元佰元即新臺幣玖佰元折算壹日
    。又共同行使明知為不實之事項，而使公務員登載於職務上
    所掌之公文書，處有期徒刑月，如易科罰金，以新臺幣壹
    仟元折算壹日，減為有期徒刑壹月又拾伍日，如易科罰金，
    以新臺幣壹仟元折算壹日。又共同行使明知為不實之事項，
    而使公務員登載於職務上所掌之公文書，處有期徒刑月，
    如易科罰金，以新臺幣壹仟元折算壹日。應執行有期徒刑陸
    月，如易科罰金，以銀元佰元即新臺幣玖佰元折算壹日。
    緩刑貳年。
    甲○○○○○○○○○ ○○○○○○○○（即許茹欣）共同連續行使明知為不
    實之事項，而使公務員登載於職務上所掌之公文書，處有期
    徒刑月，如易科罰金，以銀元佰元即新臺幣玖佰元折算
    壹日，減為有期徒刑壹月又拾伍日，如易科罰金，銀元佰
    元即新臺幣玖佰元折算壹日。又共同行使明知為不實之事項
    ，而使公務員登載於職務上所掌之公文書，處有期徒刑貳月
    ，如易科罰金，以新臺幣壹仟元折算壹日，減為有期徒刑壹
    月，如易科罰金，以新臺幣壹仟元折算壹日。又共同行使明
    知為不實之事項，而使公務員登載於職務上所掌之公文書，
    處有期徒刑貳月，如易科罰金，以新臺幣壹仟元折算壹日。
    應執行有期徒刑肆月，如易科罰金，以銀元佰元即新臺幣
    玖佰元折算壹日。緩刑貳年。
    丙○○共同連續行使明知為不實之事項，而使公務員登載於
    職務上所掌之公文書，處有期徒刑月，如易科罰金，以銀
    元佰元即新臺幣玖佰元折算壹日，減為有期徒刑壹月又拾
    伍日，如易科罰金，銀元佰元即新臺幣玖佰元折算壹日。
    又共同行使明知為不實之事項，而使公務員登載於職務上所
    掌之公文書，處有期徒刑貳月，如易科罰金，以新臺幣壹仟
    元折算壹日，減為有期徒刑壹月，如易科罰金，以新臺幣壹
    仟元折算壹日。又共同行使明知為不實之事項，而使公務員
    登載於職務上所掌之公文書，處有期徒刑貳月，如易科罰金
    ，以新臺幣壹仟元折算壹日。應執行有期徒刑肆月，如易科
    罰金，以銀元佰元即新臺幣玖佰元折算壹日。緩刑貳年。
二、犯罪事實要旨：
    丙○○於民國94年1月間，經由乙○○之介紹，遂與為求來
    臺打工之泰國籍女子甲○○○○○○○○○ ○○○○○○○○（下稱許茹欣）
    ，3人基於行使使公務員登載不實文書之概括犯意聯絡，明
    知丙○○與許茹欣並無結婚真意，許茹欣竟分別以新臺幣（
    下同）30萬元、10萬元予乙○○、丙○○作為酬金（均分次
    給付），於同年1月17日，由丙○○與乙○○共同搭機前往
    泰國辦理結婚登記手續後，即於同年3月23日，丙○○與許
    茹欣前往臺北縣瑞芳鎮戶政事務所，持在泰國結婚之證明文
    件，以丙○○與許茹欣已結婚為由，向該戶政事務所提出結
    婚登記之申請，明知此為不實之事項，而使承辦公務員將丙○○與許茹欣為夫妻之不實事項，登載於職務上所掌之電腦
    戶政資料管理檔案及公文書即戶籍謄本內，再由該3人或丙○○陪同許茹欣先後於94年5月2日及同年6月7日持上述公務
    員登載不實之戶籍謄本，至外交部、臺北縣政府警察局外事
    課，以依親名義申辦許茹欣之中華民國簽證及外僑居留證，
    復於居留到期後，再於95年5月5日持上述不實之戶籍謄本，
    向臺北縣政府警察局外事課申辦許茹欣之居留延期，而連續
    3次行使上述公務員登載不實之戶籍謄本，使不知情之各該
    公務員於實質審查後，分別發給中華民國簽證及外僑居留證
    ，足以生損害於我國戶政機關對於婚姻登記事項管理及上述
    機關對於簽證、外僑居留管理之正確性。嗣許茹欣居留延期
    到期後，乙○○、丙○○、許茹欣又基於行使公務員登載不
    實文書之各別犯意聯絡，由丙○○陪同許茹欣先後於96 年4
    月23日、97年7月7日，持上述不實之戶籍謄本，至內政部入
    出國及移民署，2次申報許茹欣之居留延期，使不知情之各
    該公務員於實質審查後，先後核發外僑居留證准予延期居留
    ，足生損害我國戶政機關對於婚姻登記事項管理及上述機關
    對於外僑居留管理之正確性。嗣於97年7月14日，丙○○因
    不滿許茹欣未按約定給付酬庸，於偵查機關尚未發覺上述犯
    罪前報警處理，自首而接受裁判，而悉上情。
三、處罰條文：
    刑法第2條第1項、第28條、第216條、第214條、第62條前段
  、第41條第1項前段、第51條第5款、第74條第1項第1款、修正
  前刑法第28條、第56條、第62條前段、第41條第1項前段，刑
  法施行法第1條之1，修正前罰金罰鍰提高標準條例第2條，現
  行法規所定貨幣單位折算新臺幣條例第2條，中華民國九十六
  年罪犯減刑條例第2條第1項第3款、第7條、第10條。
四、協商判決除有刑事訴訟法第454條之4第1項第1款於本訊問程
    序終結前，被告撤銷協商合意或檢察官撤回協商聲請者；第
    2款被告協商之意思非出於自由意志者；第4款被告所犯之罪
    非第455條之2第1項所定得以協商判決者；第6款被告有其他
    較重之裁判上一罪之犯罪事實者；第七款法院認應諭知免刑
    或免訴、不受理者情形之一，及違反同條第2項「法院應於
    協商合意範圍內為判決；法院為協商判決所科之刑，以宣告
    緩刑或2年以下有期徒刑、拘役或罰金為限」之規定者外，
    不得上訴。
五、如不服本件判決，得自收受判決送達之日起10日內，向本院
    提出上訴書狀，上訴於第二審法院。
中    華    民    國    97    年    12    月    12    日
                  刑事第一庭書記官   明祖斌
                            法  官   王美婷
以上正本證明與原本無異。
本判決除有刑事訴訟法第455條之4第1項第1款、第2款、第4款、
第6款、第7款所定情形之一，或違反同條第2項規定者外，不得
上訴。
如有前揭除外情形，對於本件判決如有不服，應於收受本判決後
10日內向本院提出上訴書狀，其未敘述上訴理由者，並得於提起
上訴後10日內向本院補提理由書狀（均須按他造當事人之人數附
繕本）「切勿逕送上級法院」。
中    華    民    國    97    年    12    月    12    日
                            書記官   明祖斌
附錄論罪法條：
中華民國刑法第216條
（行使偽造變造或登載不實之文書罪）
行使第 210 條至第 215 條之文書者，依偽造、變造文書或登載
不實事項或使登載不實事項之規定處斷。
中華民國刑法第214條
（使公務員登載不實罪）
明知為不實之事項，而使公務員登載於職務上所掌之公文書，足
以生損害於公眾或他人者，處3年以下有期徒刑、拘役或5百元以
下罰金。


司法院資訊處製作；財團法人民間司法改革基金會備份。
